臺灣士林地方法院家事裁定
                                       110年度亡字第66號
聲  請  人  張文國

非訟代理人  黃麗娟
上列聲請人聲請對張金蓮死亡宣告事件，本院裁定如下：
    主  文
准對失蹤人張金蓮（女、民國00年00月0日生、失蹤前設籍新北
市○○區○○里0鄰○○路000號）為宣告死亡之公示催告。
失蹤人張金蓮應於本公示催告最後揭示於法院公告處、資訊網路
及其他適當處所之翌日起六個月內，向本院陳報現尚生存，如不
陳報，本院將宣告其為死亡。
無論何人，凡知該失蹤人之生死者，均應於上開期間內，將其所
知之事實，陳報本院。
    理  由
一、聲請意旨略以：聲請人之姐張金蓮（女、民國00年00月0日
    生、失蹤前設籍新北市○○區○○里0鄰○○路000號）依戶籍資料
    登載其於39年2月1日行蹤不明，聲請人亦未曾見過張金蓮，
    為此聲請張金蓮為死亡宣告等語。 　　
二、按失蹤人失蹤滿10年後，法院得因利害關係人之聲請，為死
    亡之宣告，為修正前民法第8 條第1 項所明定。該規定於民
    法總則施行後修正前失蹤者，亦適用之；但於民法總則修正
    前，其情形已合於該規定者，不在此限；民法總則施行法第
    3 條第3 項亦有明文。聲請人上揭主張，業據提出戶籍謄本
    、新北○○○○○○○○○函、臺北市戶政事務所函為證（本院卷第1
    3至15、17至20頁）。據新北○○○○○○○○○函覆：「張水圳（即
    張金蓮之父）於民國39年8月11日自臺北市大同區遷至新北
    市淡水區，當時戶籍登記簿張金蓮事由欄記載隨父遷入，嗣
    民國40年2月2日張水圳向戶政機關申辦張金蓮民國39年2月1
    日行蹤不明遷出之登記」等語，臺北市戶政事務所則函覆：
    「張金蓮遷入遷出申請書記載國民身分證未領、民國39年2
    月1日行蹤不明」等語，依現有事證，雖無法直接認定張金
    蓮死亡或生存之事實，惟可認定張金蓮於39年2 月1 日即處
    於失蹤狀態，並經本院依職權函查張金蓮之全民健康投保紀
    錄、死亡資料、報稅紀錄、失蹤報案紀錄、收容紀錄、喪葬
    紀錄、申請護照紀錄、出境紀錄，均查無張金蓮尚有生存活
    動之資訊，有相關機構函覆查詢結果可稽，堪信聲請人主張
    張金蓮失蹤已逾法定期間為真正，自應准其聲請。
三、又公示催告，應記載：㈠失蹤人應於期間內陳報其生存，如
    不陳報，即應受死亡之宣告。㈡凡知失蹤人之生死者，應於
    期間內將其所知陳報法院；宣告死亡之公示催告應公告之；
    公告應揭示於法院公告處、資訊網路及其他適當處所，法院
    認為必要時，並得命登載於公報或新聞紙，或用其他方法公
    告之；陳報期間，自揭示之日起，應有6 個月以上；家事事
    件法第156 條第2 項、第3 項、第130 條第3 項、第4 項、
    第5 項定有明文。本件既經准對張金蓮為宣告死亡之公示催
    告，自應依上揭規定，將本公示催告揭示於法院公告處及資
    訊網路，並定陳報期間為6個月。
四、裁定如主文。
中　　華　　民　　國　 111　　年　　1 　　月　　28　　日
                  家事庭  法  官  許碧惠
以上正本證明與原本無異。
如對本裁定抗告，須於裁定送達後10日內向本院提出抗告狀。
中　　華　　民　　國　 111　　年　　1 　　月　　28　　日
                          書記官  張婉琪